臺灣高等法院刑事判決　　　　　　　　93年度上訴字第3317號
上　訴　人
即　被　告　甲○○
選任辯護人　黃重鋼　律師
　　　　　　林詠嵐　律師
上列上訴人因毒品危害防制條例案件，不服臺灣臺北地方法院93
年度訴字第 658號，中華民國93年10月21日第一審判決（起訴案
號：臺灣臺北地方法院檢察署93年度偵字第6367號，併辦案號：
臺灣臺北地方法院檢察署93年度偵字第 10721號），提起上訴，
本院判決如下：
    主  文
原判決撤銷。
甲○○連續販賣第二級毒品，處有期徒刑柒年陸月；又連續販賣
第三級毒品愷他命，處有期徒刑伍年陸月。應執行有期徒刑捌年
捌月。
扣案含第二級毒品MDMA暨 MDA之淺藍色圓形藥錠（驗餘總重肆佰
玖拾陸點伍拾肆公克）、含第二級毒品MDMA暨 MDA之黃色圓形藥
錠（驗餘總重壹佰伍拾肆點貳肆公克）、含第二級毒品MDMA暨MD
A之綠色圓形藥錠（驗餘總重壹點貳壹公克）、含第二級毒品MDM
A暨MDA之紅色圓形藥錠（驗餘總重壹點貳壹公克）、含第二級毒
品 MDA之咖啡色圓形藥錠（驗餘總重貳點貳陸公克）、含第二級
毒品大麻之煙草（淨重壹拾捌點捌柒公克）均沒收銷燬之。扣案
之第三級毒品愷他命（驗餘總重伍拾柒點玖壹公克）、愷他命空
瓶壹拾參瓶（內有愷他命殘渣難以析離）、裝填愷他命用之空瓶
貳包、愷他命空瓶瓶蓋貳包、搗棒壹支、塑膠分裝吸管壹支、大
分裝袋壹包、中分裝袋壹包、及販賣毒品所得新台幣肆萬柒仟壹
佰元均沒收。
    事  實
一、甲○○明知MDMA、MDA、大麻均係毒品危害防制條例第2條第
    2項第2款之第2級毒品，愷他命（即K他命）係毒品危害防制
    條例第2條第2項第3款之第3級毒品，均不得販賣，竟意圖營
    利，分別基於販賣第2級毒品MDMA、MDA、大麻之概括犯意、
    以及販賣第 3級毒品愷他命之概括犯意，自民國92年10月間
    起至93年初之期間內分別以第2級毒品MDMA、MDA每顆新台幣
    （下同）1百50元到2百元、第2級毒品大麻6大包7千元至8千
    元、以及第3級毒品愷他命每瓶5百50元的價格，向綽號「阿
    凱」姓名年籍不詳之成年男子販入第2級毒品MDMA、MDA、大
    麻、及第3級毒品愷他命後，自92年10月間某日起至93年3月
    27日止，於每日晚間11時起至翌日上午某時之間，前往位於
    臺北市松山區○○○路100號地下 1樓之「DJ STATION」PUB
    店內，分別向不特定之顧客以每顆2百50元之價格販賣第2級
    毒品MDMA、MDA，以每小包5百元之價格販賣第 2級毒品大麻
    ，以每瓶8百元至1千元之價格販賣第3級愷他命，嗣於93年3
    月27日凌晨 1時50分許，員警持搜索票搜索上開處所，始為
    警查獲，並分別於甲○○身上、以及該 PUB店內之倉庫扣得
    甲○○所有含第2級毒品MDMA暨MDA之淺藍色圓形藥錠（驗餘
    總重496.54公克）、含第2級毒品MDMA暨MDA之黃色圓形藥錠
    （驗餘總重154.24公克）、含第2級毒品MDMA暨MDA之綠色圓
    形藥錠（驗餘總重1.21公克）、含第2級毒品MDMA暨MDA之紅
    色圓形藥錠（驗餘總重1.21公克）、含第2級毒品MDA之咖啡
    色圓形藥錠（驗餘總重2.26公克）、含第 2級毒品大麻之煙
    草（淨重18. 87公克）、第 3級毒品愷他命（驗餘總重57.9
    1公克），並扣得甲○○所有供販賣第3級毒品所用且使用過
    之愷他命空瓶13瓶（內有愷他命殘渣難以析離）、甲○○所
    有供販賣第3級毒品愷他命所用之裝填愷他命用之空瓶2包、
    愷他命空瓶瓶蓋2包、暨甲○○所有供販賣第 2級毒品、第3
    級毒品所用之搗棒1支、塑膠分裝吸管1支、大分裝袋 1包、
    中分裝袋1包，以及販賣上開第 2級毒品、第3級毒品之總所
    得現金4萬7千1百元等物。
二、案經臺北市政府警察局信義分局報告臺灣臺北地方法院檢察
    署檢察官偵查起訴，及移送併辦。
    理  由
一、上訴人即被告甲○○否認有何販賣第2級毒品MDMA、MDA、大
    麻、及販賣第 3級毒品愷他命犯行。辯謂：伊並未販賣MDMA
    、MDA、大麻、以及愷他命等毒品，扣案含第2級毒品MDMA暨
    MDA之淺藍色圓形藥錠、含第2級毒品MDMA暨 MDA之黃色圓形
    藥錠、含第2級毒品MDMA暨MDA之綠色圓形藥錠、含第 2級毒
    品MDMA暨MDA之紅色圓形藥錠、含有第2級毒品 MDA之咖啡色
    圓形藥錠、含第2級毒品大麻之煙草、及第3級毒品愷他命，
    其中僅有在伊身上查獲之含第2級毒品MDMA暨MDA之淺藍色圓
    形藥錠（計210顆）及愷他命 13瓶係伊持有，供伊自行施用
    。伊於警詢之初即否認藏匿於DJ PUB儲藏室之扣案第 2級毒
    品MDMA、大麻花及第 3級品愷他命等物為伊所有，雖嗣於93
    年 3月27日下午之訊問中，更異前詞，陳述扣案毒品皆為伊
    所有，然此自白之證明力與事實顯不相符合，原審未予究明
    ；又原審逕以伊為警查獲時所採集之尿液經鑑定結果，無任
    何毒品陽性反應，且亦未曾有因施用毒品經送觀察勒戒之前
    科，而認伊自行施用之主張並不可採，係以臆測方法推定犯
    罪事實；且本案亦未查獲伊有何販賣毒品之客觀事實云云（
    見本院卷第13頁至23頁、第51頁）。
二、經查：
(一)、被告甲○○於警詢時供稱：「警方於今（27日）凌晨 1時50
    分許，持台北地方法院開立之搜索票，在台北市松山區○○○路 100號地下室（DJ PUB）包廂區廁所旁，當場於我所穿
    著之牛仔外左胸口袋內查獲 K他命約5、6瓶（警方清點為13
    瓶），在我的褲子左前口袋查獲MDMA（搖頭丸）1 大包數量
    不清楚（警方清點數為 210顆）」、「（警方持台灣台北地
    方法撥索票及持在你你身上所查獲之鑰匙開啟DJ PUB包廂區
    內往1間已停業餐廳之大門，在你全程陪同下查獲K他命分裝
    盒2大包【未使用過】、散裝MDMA【搖頭丸】3包共39顆、塑
    膠分裝吸管1支、搗棒1支、大分裝袋1包、中分裝袋1包、使
    用過內有殘渣之K他命空瓶13瓶、已擊發過之彈殼1顆、藍色
    MDMA【搖頭丸】8包共1千6百顆、黃色MDMA【搖頭丸】3包共
    5百96顆、粉紅色MDMA【搖頭丸】3包共238顆、大麻花6包【
    毛重23.2公克、淨重18.4 公克】、K他命55瓶、白色粉末疑
    似咖啡因1包【毛重24.8 公克、淨重24公克】等毒品是否為
    你所有）都不是我的」、「DJ PUB之員工並不知道我前往該
    處販售MDMA搖頭丸」、「（從你身上查獲之第2 級毒品MDMA
    及第3級毒品K他命從何而來）第2 級毒品MDMA及第3級毒品K
    他命都是前幾天（正確日期不記得，應該晚上時間也不記得
    ），在台北市○○區○○街一間撞球場向一名綽號阿凱之男
    子（姓名年籍不詳亦無其聯絡方法）所購得」、「第2 級毒
    品MDMA我是以每顆2百元之價格向阿凱購得，以2百50元之價
    格販售圖利。第3級毒品K他命我是以每瓶 5百50元之價格向
    阿凱購得，再以 1千元之價販售圖利」等語（見偵字第6367
    號卷第6至9頁），於檢察官訊問時供稱：「我是在台北市松
    山區○○○路100號地下1樓的DJ PUB廁所內為警查獲，那時
    我身上有5、6支K他命及1百多顆的MDMA，後來警察就搜身，
    並要我把鑰匙交出來，在我身上有查到鑰匙 4把，警員就用
    前匙把門打開進行搜索。有查到扣案的物品，如扣案物品目
    錄表共 2頁，前開物品不是我的，是誰的我不知道」、「我
    是在台北市○○街和太源路交叉口的撞球場向我朋友綽號『
    阿凱』的買的。K他命1支5百50元，MDMA 1顆2百元。我是在
    93年3月25日及26日都有買，總共 2萬多元」、「除了K他命
    及MDMA之外的東西都不是我的」、「（警詢筆錄中你說第 2
    級毒品MDMA你是以每顆2百元之價格向阿凱購得，再以2百50
    元之價格販售圖利，第3級毒品K他命你是以每瓶 5百50元之
    價格向阿凱購得，再以 1千元之價格販售圖利，所陳述之內
    容是否實在）實在，我是在半年前，約92年 9月開始販賣的
    ，大約賣了 1個月，我販賣的地點都不一定，有時是在唱歌
    的場所」、「（阿凱）真實姓名不知道，我共向他買過 3次
    」、「（於儲存室內所查獲之毒品，是否為你的）是」、「
    （毒品何來？何用）也是跟阿凱買的，錢還沒付給他，他說
    東西先放我那」、「我是暫時幫他保管，我付了 2萬多元買
    了多少，我沒有數，他說會算我便宜點」等語（見偵字第63
    67號卷第33至35頁、第51至52頁），於原審93年度聲羈字第
    110 號案件審理時供稱：「我全部都承認」、「（是否半年
    前開始販賣）有」、「（如何販賣）朋友要我就賣給他們，
    我買2百元，我就賣他們2百50元」、「K他命我買1瓶5 百50
    元，賣1千元」、「（賣給幾個人）很多人，我會在PUB問誰
    要買，買的人名我不知道」、「我向阿凱買 K他命及MDMA」
    、「扣案毒品都是我的，鑰匙也是我的」等語（見原審93年
    度聲羈字第 110號卷第6至8頁），於原審審理時供稱：「我
    身上是我自己要用的，倉庫裏面是阿凱寄放在我那裡的，」
    「搖頭丸我曾經以2百元買入，賣2百50元。K他命我有賣過1
    千」、「從去年10月開始到今年過年農曆年前有賣，都在DJ
    舞廳賣，我是賣 K他命、搖頭丸，沒有賣大麻，前後我大約
    賣了1、20次，搖頭丸1顆賣2百50元，K他命1瓶賣8百，被警
    察查獲的大麻從何而來我真的不知道，是警察查獲的時候我
    才知道裡面有大麻，被查獲的搖頭丸、K 他命都是我的，是
    我要拿來賣的，我自己很少用毒品，之前我有用過搖頭丸、
    K 他命、大麻」、「（你確定大麻是你的）都是我的」、「
    （這個大麻做何用）自己吃及拿來賣」、「（在何處賣）大
    部分都是在DJ舞廳賣」「（販賣的時間是否與販賣搖頭丸、
    K他命的時間相同）對」、「（價格如何）1 小包5百」、「
    （都是跟何人進貨）阿凱」、「（多少錢進貨）搖頭丸1顆1
    百50至 2百元，K他命1瓶5百50元，大麻6包7、8千元」、「
    全部賣 1、20次」、「我不是那裡的服務生，我只是純粹去
    那賣毒品、進出而已」等語（見原審卷第27頁反面、第28頁
    、第102至105頁）。被告甲○○雖就置放於DJ PUB店倉庫內
    之毒品是否為其所有一節，前後供述不一，惟已明確供承其
    以MDMA、MDA每顆2百50元、大麻每小包5百元、愷他命每瓶8
    百元至1千元之價格分別販賣MDMA、MDA、大麻、及愷他命等
    情，核與證人乙○○之證述（詳如後述）相符。此外，復有
    自被告甲○○身上及倉庫內查獲含第2級毒品MDMA暨MDA之淺
    藍色圓形藥錠、含第2級毒品MDMA暨MDA之黃色圓形藥錠、含
    第2級毒品MDMA暨MDA之綠色圓形藥錠、含第2級毒品MDMA 暨
    MDA之紅色圓形藥錠、含第2級毒品 MDA之咖啡色圓形藥錠、
    含第2級毒品大麻之煙草、第3級毒品愷他命等毒品扣案為佐
    。是上開被告甲○○有關其販賣 MDMA、MDA、大麻、及愷他
    命之供述顯與事實相符，得採為認定本件犯罪事實之依憑。
    雖然被告甲○○就置放於DJ PUB店倉庫內之毒品是否為其所
    有一事，前後供述不一，但於被告身上查獲含第2級毒品MDM
    A暨MDA之淺藍色圓形藥錠與在倉庫中查獲含第 2級毒品MDMA
    暨MD A之淺藍色圓形藥錠型態均相同（詳如後述），可認被
    告身上所攜帶含第2級毒品MDMA暨MDA之淺藍色圓形藥錠與在
    倉庫中查獲含第2級毒品MDMA暨MDA之淺藍色圓形藥錠應係出
    自相同之毒品供應者。被告亦自承其販賣之毒品係向綽號「
    阿凱」之人販入，而在倉庫內查獲之毒品或承認為其所有或
    稱係綽號「阿凱」之人託其保管，如為後者，衡情該名綽號
    「阿凱」之成年男子，若非意在供被告販賣之用，何需將如
    此大量之毒品，交由被告在販賣場所保管？另外被告始終亦
    未供述綽號「阿凱」之人，其真實姓名年籍為何，致無從查
    證。然被告甲○○若非出於販賣上開毒品，賺取高利潤之意
    ，又豈會甘冒查獲之風險，將該上開毒品藏匿於DJ PUB店之
    倉庫內？況藏放毒品之倉庫係上鎖，鑰匙由被告甲○○保管
    ，為警在其身上所查獲，此為被告甲○○所自承（見偵字第
    6367號卷第33頁、原審93年度聲羈字第110號卷第8頁），依
    理在倉庫查扣之毒品係被告甲○○所有，或與綽號「阿凱」
    真實姓名年籍不詳之成年男子共同所有。參以，被告甲○○
    自承其以MDMA、MDA每顆2百50元、大麻每小包5百元、愷他
    命每瓶8百元至1千元之價格販賣MDMA、MDA、大麻、及愷他
    命等情，可認倉庫內藏放含第2級毒品MDMA暨MDA之淺藍色圓
    形藥錠、含第2級毒品MDMA暨MDA之黃色圓形藥錠、含第2級
    毒品MDMA暨MDA之綠色圓形藥錠、含第2級毒品MDMA暨MDA之
    紅色圓形藥錠、含第2級毒品MDA之咖啡色圓形藥錠、含第2
    級毒品大麻之煙草、第3級毒品愷他命等毒品係供被告甲○○販賣第2級毒品MDMA、MDA暨大麻、以及販賣第3級毒品愷
    他命之用。至於被告於上訴理由辯稱置放於倉庫內藏放之毒
    品非伊所有，之前自白該批毒品為其所有一事與事實不符云
    云（見本院卷第19頁），衡情倘倉庫內藏放之毒品確非被告
    甲○○所有，被告理應自始否認為其所有，然被告甲○○卻
    分別於檢訊、原審審理中或稱不知係何人所有，或稱係綽號
    「阿凱」真實姓名不詳之男子託伊保管，或稱為伊所有，供
    詞前後不一致，被告辯稱藏匿於倉庫內之毒品非伊所有，即
    屬可疑。參以藏放於倉庫含第2級毒品MDMA暨MDA之淺藍色圓
    形藥錠、含第2級毒品MDMA暨MDA之黃色圓形藥錠、含第2級
    毒品MDMA暨MDA之綠色圓形藥錠、含第2級毒品MDMA暨MDA之
    紅色圓形藥錠、含第2級毒品MDA之咖啡色圓形藥錠、含第2
    級毒品大麻之煙草、第3級毒品愷他命等毒品確係供被告甲○○販賣第2級毒品MDMA、MDA暨大麻、以及販賣第3級毒品
    愷他命之用（已如前述），是可認藏放於倉庫內毒品係被告
    甲○○所有，或係被告甲○○與綽號「阿凱」真實姓名年籍
    不詳之男子共同所有，被告甲○○辯稱藏匿於倉庫內之毒品
    非其所有云云，顯不實在，不足採信。
(二)、證人乙○○於檢察官訊問時證稱：「我之前在DJ STATION擔
    任過服務生，我有見過林男（指被告甲○○）與他人交易的
    過程，有舞客向林男買，林男自己也會向人盤問兜售，林男
    平日會出現在該舞廳」、「（林男在該地址出沒之時間）晚
    上11點多到天亮，林男在此處以此方式販賣毒品應該很久，
    我是92年間5、6月份擔任服務生」、「次數我不曉得，但林
    男天天都會出現在該地」等語（見偵字第6367號卷第75、76
    頁），於原審審理時證稱：「（你是否認識甲○○）不認識
    」、「（你有無在何處看過甲○○）舞廳」、「（哪個舞廳
    ）敦化北路的DJ舞廳」、「（你在DJ舞廳有無看到有人在用
    毒品或賣毒品）有」、「（你有無在DJ舞廳服務過）有」、
    「（總共擔任服務生多久）去年12月到今年 2月多」、「我
    做服務生的時候，有看過被告問人家要不要購買毒品，但我
    並沒有看過被告實際交付毒品」、「我去擔任服務生之後大
    約半個月就有看過」、「（為何你在檢察官那邊說是去年 5
    、6月時候開始）我忘記了，我做了 3、4個月，我記得當時
    是冬天，很冷」、「（是否今年農曆過年前離職）不是今年
    過年前，應該是剛過完年離職的，但離職後，我還常回DJ舞
    廳，算是舞客」、「我之前在做服務生的時候有看過，我是
    舞客的時候，還是有看到甲○○在與別人談話，然後別人掏
    東西的動作」、「（你如何知道甲○○跟別人兜售毒品）因
    為我之前有聽朋友說過，他問客人要不要買毒品的時候，我
    有聽到」等語（見原審卷第95至 101頁）。依證人乙○○之
    上開證言可知，其雖未親身目睹被告甲○○與他人進行毒品
    交易之發生經過，惟曾在場聽聞被告甲○○向他人詢問是否
    需要毒品等情。又證人乙○○於檢訊時證稱其於92年5、6月
    開始在DJ PUB工作，復於原審審理時則證稱係自92年12月開
    始工作，所證前後不一。衡諸證人以其所見所聞，就其記憶
    所及而為之陳述，因時間距離長遠就陳述的細節或有不同，
    而證人乙○○自承其僅在DJ PUB店工作3、4個月，已如前述
    ，足認其於該店工作之期間甚短，衡情記憶不免有模糊之處
    ，是尚不得以證人乙○○關於其在DJ PUB店之工作時間所述
    前後不一，而為證人乙○○之證言不可採之依據。參以證人
    乙○○與被告甲○○間素不相識，亦無仇隙，業據證人乙○○證述明確，已如前述，是證人乙○○實無設詞誣陷被告甲○○之理，況本案員警確係依證人乙○○之指證，而於被告
    甲○○身上查獲含第2級毒品MDMA暨MDA之淺藍色圓形藥錠、
    及使用過之愷他命空瓶，復於被告甲○○身上查獲 PUB店內
    倉庫鑰匙，並以該扣得之鑰匙開啟門鎖，進入儲存室內始查
    獲大量之MDMA、MDA、K他命、及大麻等毒品（詳如後述），
    是證人乙○○所言，堪信為真。又查，93年農曆春節期間係
    自93年 1月21日至同月26日，有93年政府行政機關辦公日曆
    表附卷可參，而證人乙○○於原審審理時稱其忘記正確之開
    始工作日期，只記得做了3、4個月等語，復稱係於剛過完93
    年農曆新年後始離職，則自93年農曆過完年後之 1月底往前
    回溯3至4個月，參以被告自承係自92年10月間開始販賣毒品
    （已如前述），是證人乙○○應係於92年 9、10月即至上開
    DJ PUB店工作，堪予認定。
(三)、證人即查獲本案之台北市警察局信義分局員警葉鴻昇、陳安
    平於檢察官訊問時均具結證稱：「（查獲過程）我們有 8人
    先進去，進去 DJ2的門，先喬裝消費者進行消費，在查獲時
    間看到甲○○出現在現場，進入廁所旁的暗門，我們認為就
    是甲○○就是我們先前鎖定的人，而且該出入口應該就是A1
    （即證人乙○○）所述包廂內隱藏式木門。我們有分 2組，
    其中 1組人有上前表明是警察，正要出示證件及搜票時，被
    告反抗並與我們 2位同仁發生扭扯，且林男右手突然放在口
    袋，狀似要拿東西，後來被我們制伏，他蹲下後，我們在林
    男的褲子右前口袋搜出MDMA，又在林男的左胸口袋搜出K 他
    命。他就配合帶我們進去該倉庫，由他自己供出了 1個紙箱
    ，就扣得扣案物」等語（見偵字第6367號卷第57、58頁）。
    已明確證述本件扣案之毒品，其中含第2級毒品MDMA暨MDA之
    淺藍色圓形藥錠計 210顆係於被告甲○○身上查獲，其餘之
    第 2級毒品MDMA、MDA、大麻、以及第3級毒品愷他命則係由
    被告甲○○帶警員前往DJ PUB店內倉庫內起出等情。又警方
    於被告甲○○身上所查獲含第2級毒品MDMA暨MDA之淺藍色圓
    形錠，計有 210顆，在上開DJ PUB店倉庫中查獲外型為淺藍
    色圓形錠含第2級毒品MDMA暨MDA之毒品計有1千6百顆，有台
    北市政府警察局信義分局搜索、扣押筆錄暨扣案物品目錄表
    附卷可稽（見偵字第6369號卷第13至15頁），二者之型態均
    相同，此為被告所不否認（見原審卷第48頁），而該扣案淺
    藍色圓形錠之MDMA毒品於送鑑定時，因外觀相同，而經鑑識
    人員混在一起鑑驗，此有公訴人93年9月1日補充理由書暨所
    附勘驗筆錄、公務電話紀錄可憑（見原審卷第60至66頁）。
(四)、而扣案之淺藍色圓形藥錠、黃色圓形藥錠、咖啡色圓形藥錠
    、綠色圓形藥錠、紅色圓形藥錠、及 K他命，經送請內政部
    警政署刑事警察局（下稱刑事警察局）鑑定結果，其中淺藍
    色圓形藥錠，總淨重496.84公克，驗餘總重496.54公克，檢
    出含有第2級毒品MDMA、MDA成分；黃色圓形藥錠，總淨重15
    5.54公克，驗餘總重154.24公克，檢出含有第 2級毒品MDMA
    、MDA成分；咖啡色圓形藥錠，總淨重 2.49公克，驗餘總重
    2.26公克，檢出含有第2級毒品MDA成分；綠色圓形藥錠，總
    淨重1.51公克，驗餘總重1.21公克，檢出含有第2級毒品MDA
    成分；紅色圓形藥錠，總淨重1.51公克，驗餘總重1.21公克
    ，檢出含有第2級毒品MDA成分；K他命，總淨重58.06公克，
    驗餘總重57.91公克，檢出含有第3級毒品“愷他命“成分。
    有刑事警察局93年4月27日刑鑑字第 0930073783號鑑驗通知
    書可稽（見偵字第6367號卷第62至64頁）。另扣案之煙草 6
    包，經送請法務部調查局（下稱調查局）鑑定結果，均含第
    2級第項毒品大麻成分，淨重18.87公克（空包裝重4.56公
    克），有調查局93年5月12日調科壹字第020006388號鑑定通
    知書足憑（見偵字第6367號卷第80頁），並有被告所有供其
    販賣第 3級毒品愷他命所用之使用過之愷他命空瓶13瓶（內
    有愷他命殘渣難以析離），被告所有供其販賣第 3級毒品愷
    他命所用之裝填愷他命用之空瓶2包、愷他命空瓶瓶蓋2包，
    以及被告所有分別供其販賣第2級、第3級毒品愷他命所用之
    搗棒1支、塑膠分裝吸管1支、大分裝袋1包、中分裝袋1包等
    物扣案可稽。益徵被告甲○○上開原審審理中之陳述與事實
    相符，得採為認定事實之證據。
(五)、被告甲○○雖辯稱：伊未販賣毒品，在其身上所查獲到之毒
    品是伊自己施用的；又扣案現金亦非販賣所得云云，然查：
  1.被告甲○○於為警查獲時所採集之尿液經鑑定結果，並無任
    何毒品陽性反應，有台灣尖端先進生技醫藥股份有限公司93
    年4月8日濫用藥物檢驗報告可參（見偵字第10721號卷第 13
    頁反面），被告亦從未因施用毒品經送觀察、勒戒，有本院
    被告全國前案紀錄表在卷（見本院卷第40至42頁）供參，可
    推知被告甲○○並無施用毒品之習慣，縱認被告甲○○確有
    施用毒品，惟警方在其身上查獲含第2級毒品MDMA暨MDA之淺
    藍色圓形藥錠1大包計210顆，已如前述，衡情若係供己施用
    ，僅須攜帶當日施用量之毒品即可，何須冒恐遭警方查況之
    風險，隨身攜帶如此大量之毒品？又警方在身上查獲之愷他
    命空瓶，經查係已使用且內含有愷他命殘渣，已如前述，若
    確係被告自己所施用，則何以其為警查獲時所採集之尿液竟
    無何毒品陽性反應？再者，衡情於施用毒品後，施用者理應
    隨即將殘餘空瓶予以藏匿抑或丟棄，豈有隨身攜帶之理？況
    其使用過之空瓶數量竟高達13瓶？顯見該愷他命空瓶應係供
    被告林販賣毒品所用且使用過。是被告辯以毒品係供己施用
    一節，核與常情不符，顯係臨訟卸責之詞，尚非可採。
  2.至於扣案之 4萬7千1百元，被告否認係其販賣毒品所得，選
    任辯護人於辯護意旨狀辯以：查扣之 4萬7千1百元現金係被
    告甲○○先前所存，或由被告父親給予云云，並聲請傳喚被
    告之父親林文良到庭作證（見本院卷第61頁）。然查，倘該
    扣案之現金確非販賣毒品所得，被告理應就該現金之來源，
    知之甚詳，惟辯護意旨竟以該經查扣之款項係被告甲○○先
    前所存，或由被告父親給予等猜測、不甚肯定之用語置辯，
    已難據為對被告有利之認定，又果若該筆錢係被告甲○○先
    前所存，衡情豈有甘冒遺失或遭竊之風險，而隨身攜帶至PU
    B 店？且被告甲○○販賣毒品之犯行持續至為警查獲時，已
    如前述，參以被告甲○○自承查獲當時並無工作收入（見偵
    字第6367號卷第34頁、原審卷第28頁反面），又何來如此多
    之現金？顯見與毒品一同查獲之 4萬7千1百元現金應為其販
    賣所得，被告此部分所持辯解，亦無從採信。從而，上開辯
    護意旨聲請傳喚被告父親林文良到庭一節，本院審酌林文良
    與被告甲○○為父子關係，則其證詞不免有偏頗之虞，且被
    告上開置辯，已不為本院所採，故無調查之必要，應予駁回
    。
  3.至於上開經扣案之現金4萬7千1百元，何者係被告販賣第2級
    毒品所得，何者係被告販賣第 3級毒品所得，雖因被告否認
    有何販賣毒品之犯行，致使本院無從查知，惟被告確有販賣
    第2級毒品MDMA、MDA、大麻，及販賣第 3級毒品愷他命之犯
    行，已如前述，而上開 4萬7千1百元之現金係被告販賣毒品
    所得之款項，亦堪認定，是縱無從審認上開被告販賣毒品所
    得4萬7千1百元現金，何者為販賣第 2級毒品MDMA、MDA、大
    麻所得，何者為販賣第3級毒品愷他命所得，亦無解於該4萬
    7千1百元之現金係被告分別販賣第2級毒品、第3級毒品之總
    所得，且亦不影響本件被告所犯販賣第2級毒品罪、販賣第3
    級毒品罪之成立，併予敘明。
(六)、按販賣毒品罪，係行為人明知其為毒品，意圖販賣營利，而
    將毒品購入或賣出，有一於此，不必二者兼備，其犯罪即屬
    完成，因此，所謂販賣毒品者，並不以販入之後，復行賣出
    為必要條件，只要以營利為目的，將毒品購入或賣出，有一
    於此，其犯罪就已經完成，故不論販入或賣出之行為，皆屬
    販賣行為之一部分（最高法院88年度台上字第2398號、90年
    度台上字第1204號、91年度台上字第1143字號判決可資參照
    ）。雖本件警方於93年3月27日凌晨1時50分許持搜索票至台
    北市松山區○○○路100號地下1樓之「DJ STATION」PUB 店
    進行搜索，並分別於被告甲○○身上及該 PUB店內之倉庫扣
    得被告所有含第2級毒品MDMA暨MDA之淺藍色圓形藥錠（驗餘
    總重496.54公克）、含第2級毒品MDMA暨MDA之黃色圓形藥錠
    （驗餘總重154.24公克）、含第2級毒品MDMA暨MDA之綠色圓
    形藥錠（驗餘總重1.21公克）、含第2級毒品MDMA暨MDA之紅
    色圓形藥錠（驗餘總重1.21公克）、含第2級毒品MDA之咖啡
    色圓形藥錠（驗餘總重2.26公克）、含第 2級毒品大麻之煙
    草（淨重18.87公克）、第 3級毒品愷他命（驗餘總重57.91
    公克）等毒品，尚不足以證明被告已有賣出毒品之事實，而
    證人乙○○亦不能證明被告有何賣出毒品之具體犯行，前已
    詳述，本院亦無從查知被告甲○○販賣毒品之次數、數量、
    及毒品交易之買受人為何人。惟被告已自承自92年10月間起
    ，以MDMA、MDA每顆1百50至2百元、愷他命 1瓶5百50元，大
    麻 6大包7、8千元向綽號「阿凱」真實姓名年籍不詳之成年
    男子購買，再分別以MDMA、MDA每顆2百50元、愷他命每瓶 8
    百元至1千元、大麻每小包5百元之價格販賣 MDMA、MDA、愷
    他命、及大麻等情，已如前述。且被告甲○○為警查獲時，
    自其身上扣得使用過、內有愷他命殘渣之愷他命空瓶13瓶，
    復於倉庫內扣得供其販賣第 3級毒品愷他命所用之裝填愷他
    命用之空瓶2包、愷他命空瓶瓶蓋2包、以及供其販賣第 2級
    毒品、第3級毒品所用之搗棒1支、塑膠分裝吸管 1支、大分
    裝袋1包、中分裝袋1包、及販賣上開第2級毒品、第3級毒品
    總所得 4萬7千1百元等物。綜上客觀事實，可認被告甲○○
    確有向綽號「阿凱」真實姓名年籍不詳之男子販入第2級MDM
    A、MDA暨大麻、以及第3級毒品愷他命等毒品，並於該DJ PU
    B店內分別賣出第2級MDMA、MDA暨大麻、以及第3級毒品愷他
    命予不特定人之行為。
(七)、另被告聲請傳喚之證人即DJ PUB店之組長丙○○於本院審理
    時到庭證稱：「（店內是否曾有位服務生叫乙○○）沒有」
    、「（甲○○你有見過）有」、「他（指甲○○）是客人」
    、「也許要看人，這個名字（乙○○）我沒聽過，站在吧台
    打招呼，我不一定會知道名字，乙○○也許要看到人我才知
    道」、「（不知道乙○○這個名字）對，我不知道」、「（
    警員到你們 PUB店查搖頭丸，前後查了幾次）應該蠻多的，
    都是例行臨檢」、「（是否每次都有查到搖頭丸）目前是沒
    有」、「（警員在你們店內查獲搖頭丸有幾次）在我印象中
    好像，在外面有，因店是靠近大馬路邊，敦化北路上」、「
    （警員在你們店內查獲搖頭丸有幾次）說真的我沒有去記這
    個，我在這裡任職四年，我沒有很正確去記得」、「（當天
    警員來 PUB店查獲甲○○時，你在場否）我在現場沒錯，但
    我不在那個地方」、「（你看見警員帶著甲○○去開餐廳的
    門嗎）我沒有看到，因當時警員不讓我們所有公司的人過去
    那個地方」等語（見本院卷第104至108頁），其雖證稱其在
    DJ PUB任職四年，該店並無名叫乙○○之服務生一情。惟其
    亦明確證述係不知道乙○○這個名字，也許看到人才知道等
    情。而DJ PUB店係為特種行業，人事異動本即較為頻繁，則
    證人丙○○未必可明確知悉每位服務生之真實姓名。參以，
    證人乙○○證述其僅在DJ PUB店工作3、4個月，已如前述。
    從而，尚不得以證人丙○○上開證詞，遽認證人乙○○不可
    採之依憑。又證人丙○○對於DJ PUB店遭警方查獲之次數、
    每次是否查獲有毒品等情節，或稱記不得、或稱不知道，所
    證顯有所迴護、掩飾，則其證言是否為真，已屬有疑。況且
    ，證人丙○○業已明確證述其未親身見聞被告遭警方查獲之
    過程，已如前述，是尚不得以證人丙○○之上開證詞，遽為
    有利於被告認定之依憑，併予敘明。
(八)、綜上所述，本件事證明確，被告甲○○犯行已堪認定，應依
    法論科。
三、按MDMA、MDA、大麻係毒品危害防制條例所規定之第2級毒品
    ，愷他命則係同條例所規定之第 3級毒品，是核被告所為分
    別係犯毒品危害防制條例第 4條第2項之販賣第2級毒品罪及
    同條第3項之販賣第3級毒品罪。被告自販入後，其後繼續性
    之持有，屬於行為之繼續，其販賣毒品前後之持有毒品行為
    ，即應為販賣之高度行為所吸收，均不另論罪。被告先後多
    次販賣第2級毒品、以及先後多次販賣第3級毒品之犯行，各
    均時間緊接，方法相同，分別係觸犯構成要件相同之罪，顯
    各係基於概括犯意為之，為連續犯，依刑法第56條之規定，
    應分別論以連續販賣第2級毒品罪、連續販賣第3級毒品罪，
    並分別加重其刑。又警方係於DJ PUB店內倉庫中同時查獲被
    告甲○○所有含第2級毒品MDMA暨MDA之淺藍色圓形藥錠、黃
    色圓形藥錠、綠色圓形藥錠，以及含第2級毒品MDA之咖啡色
    圓形藥錠、含第2級毒品大麻之煙草、第3級毒品愷他命等毒
    品，已如前述，而被告雖於警詢時坦承有上開販賣第 2級毒
    品、第 3級毒品之犯行，然其自始亦均未詳細供承有關其販
    賣第2級毒品、第3級毒品之過程，且綜閱本案事證，亦查無
    其他證據足資證明被告係同時以一行為而販賣上開四種毒品
    。況被告於本院審理時亦自承上開四種毒品使用其中之一種
    即可等語（見本院卷第 115頁）；復參以，上開毒品危害防
    制條例第4條第2項之販賣第2級毒品罪與同條第3項之販賣第
    3 級毒品罪二罪間，其罪名、犯意不同，構成要件亦有異，
    是尚不得僅以警方係同時查獲上開四種毒品，而遽認被告係
    以一販賣行為同時觸犯毒品危害防制條例第4條第2項之販賣
    第2級毒品罪（販賣MDMA、MDA、大麻部分）、同條第 3項之
    販賣第 3級毒品罪（販賣愷他命部分）。從而，被告所犯連
    續販賣第2級毒品罪、連續第3級毒品罪二罪，其犯意各別，
    罪名不同，行為有異，應分論併罰之。另臺灣臺北地方法院
    檢察署移送併辦之93年度偵字第 10721號部分事實與本件經
    起訴之事實均相同，有其移送併辦意旨書足參，併予敘明。
四、原審以被告甲○○所犯事證明確，予以論罪科刑，固非無見
    。惟查(一)被告所犯毒品危害防制條例第4條第2項之販賣第 2
    級毒品罪、同條第3項之販賣第3級毒品罪二罪間，罪名不同
    ，構成要件有異，且亦無證據足資證明被告係以一販賣行為
    而同時觸犯上開二罪名，應予分論併罰之，原審論以想像競
    合犯，其適用法條即有不當；(二)、原審判決於主文第 2項內
    諭知含第 2級毒品MDMA之淺藍色圓形藥錠、黃色圓形藥錠、
    綠色圓形藥錠、紅色圓形藥錠予以沒收銷燬，而於理由內記
    載扣案之淺藍色圓形藥錠、黃色圓形藥錠、綠色圓形藥錠、
    紅色圓形藥錠，經送請鑑定結果，其中淺藍色圓形藥錠，檢
    出含有第2級毒品MDMA、MDA成分；黃色圓形藥錠，檢出含有
    第2級毒品MDMA、MDA成分；綠色圓形藥錠，檢出含有含有第
    2級毒品MDMA、MDA成分；紅色圓形藥錠，檢出含有第 2級毒
    品MDMA、MDA 成分，其主文與理由即有不符。被告提起上訴
    ，否認有何販賣毒品之犯行，指摘原判決不當，雖無理由，
    惟原判決既有上開可議之處，自應由本院予以撤銷改判。又
    本件係因原審判決適用法條不當而撤銷，本院自得依刑事訴
    訟法第370 條但書之規定，諭知較重於原審判決之刑。爰審
    酌被告前未曾因犯罪經判決執行，有本院被告全國前案紀錄
    表足稽（見本院卷第40至42頁），素行尚可，且已有正當工
    作，有其提出之在職證明附卷可證（見原審卷第 118頁），
    惟其貪圖販賣毒品之利益，分別連續販賣第2級毒品、第3級
    毒品予他人，對社會治安及民眾身體健康影響，且扣得之毒
    品種類包含第2級毒品MDMA、MDA暨大麻、及第 3級毒品愷他
    命數種，且其數量甚鉅，其中含第2級毒品MDMA暨MDA之藥錠
    數量更高達 653.2公克，與其犯罪之動機、手段、生活狀況
    、智識程度等一切情狀，分別量處如主文第 2項所示之刑，
    並定其應執行刑。扣案含第2級毒品MDMA暨MDA之淺藍色圓形
    藥錠（驗餘總重496.54公克）、含第2級毒品MDMA暨MDA之黃
    色圓形藥錠（驗餘總重154.24公克）、含第2級毒品MDMA 暨
    MDA之綠色圓形藥錠（驗餘總重1.21公克）、含第2級毒品MD
    MA暨MDA之紅色圓形藥錠（驗餘總重1.21公克）、含第2級毒
    品MDA之咖啡色圓形藥錠（驗餘總重2.26公克）、含第2級毒
    品大麻之煙草（淨重壹 18.87公克）等毒品，均為違禁物，
    且均為毒品危害防制條例第2條第1項第2款所規定之第2級毒
    品，不問屬於犯人與否，均應依同條例第18條第 1項前段規
    定宣告沒收銷燬之。再按93年1月9日修正施行之毒品危害防
    制條例第18條第1項中段增列查獲之第3、4 級毒品及製造或
    施用毒品之器具，無正當理由擅自持有者，均予沒入銷燬之
    規定，而同條例第19條則未修正；且修正後毒品危害防制條
    例第11條之1規定，第3級毒品若有正當理由得以持有，故第
    3 級毒品非屬絕對禁止持有之違禁物，同條例就無正當理由
    而擅自持有第3 級毒品者，並無科處刑罰之規定，依同條例
    第18條第1項中段規定，無正當理由而擅自持有第3級毒品，
    該查獲之第3 級毒品，由查獲之機關依法為沒入銷燬之，而
    非由法院宣告沒收銷毀之。故本件扣案之第3 級毒品愷他命
    （驗餘總重57.91 公克）與使用過之愷他命空瓶13瓶，內有
    愷他命殘渣，均屬同條例第2條第1項第3款規定之第3級毒品
    ，且空瓶內之第 3級毒品愷他命殘渣與該空瓶難以析離，依
    上開說明，已不得依修正後毒品危害防制條例第18條第 1項
    之規定宣告沒收銷燬之，惟既係被告販賣第 3級毒品犯罪所
    用之物，自應依毒品危害防制條例第19條第 1項前段宣告沒
    收之。再扣案之裝填愷他命空瓶2包、愷他命瓶蓋2包，為被
    告所有，且係供其販賣第 3級毒品愷他命所用之物；扣案之
    搗棒1支、塑膠分裝吸管1支、大分裝袋1包、中分裝袋1包等
    物，亦均為被告所有，然因被告否認犯行，故上開扣案物品
    無從查明究係供被告販賣第2級毒品抑或販賣第3級毒品所用
    之物，惟上開扣案物既均係供其販賣毒品所用之物，故均應
    依同條例第19條第1項規定宣告沒收之。又扣案之4萬7千1百
    元，為被告販賣所得，亦如前述，應依同條例第19條第 1項
    規定，併予宣告沒收。至於扣案之鑰匙1串為該PUB倉庫之鑰
    匙，惟該倉庫既非專供被告放置毒品之用，爰不予宣告沒收
    。另台北市政府警察局信義分局扣押物品目錄表（見偵字第
    6367號卷第14、15頁）所載粉紅色圓形藥錠（鑑驗通知書編
    號A2，驗餘總重 64.58公克）、散裝藥錠中之藍色菱形藥錠
    （鑑驗通知書編號A4-1，驗餘總重2.72公克），經鑑定結果
    均未含毒品成分，有刑事警察局前開鑑驗通知書可憑（見偵
    字第6367號卷第63頁），非違禁物，且亦無證據證明與本案
    有何關連，而不予宣告沒收，併予敘明。
五、公訴意旨另以：被告自92年 5月間起至92年10月間某日止亦
    有販賣MDMA、MDA、大麻及愷他命等第2級毒品及第 3級毒品
    之犯行，惟被告供承伊是自92年10月間起開始販賣，而證人
    乙○○亦不能證明被告自92年 5月間起即有販賣之犯行，此
    外復查無其他積極證據足證被告於該期間有販賣第 2級、第
    3 級毒品之犯行，不能證明被告犯罪，原應為無罪之諭知，
    然公訴人認此部分與前開經本院認定有罪部分分別有連續犯
    之裁判上一罪關係，爰不另為無罪之諭知，附此敘明。
六、臺灣臺北地方法院檢察署93年度偵字第 10721號移送併辦意
    旨另以：被告自92年 5月間起至92年10月間某日止亦有販賣
    MDMA、MDA、大麻及愷他命等第 2級毒品及第3級毒品之犯行
    ，惟被告供承伊是自92年10月間起開始販賣，而證人乙○○
    亦不能證明被告自92年5 月間起即有販賣之犯行，此外復查
    無其他積極證據足證被告於該期間有販賣第2級、第3級毒品
    之犯行，自難認與本案有連續關係，應退請併辦檢察官另行
    處理，併此敘明。
據上論斷，應依刑事訴訟法第369條第1項前段、第364條、第370
條但書、第299條第1項前段，毒品危害防制條例第4條第2項、第
3項、第18條第1項前段、第19條第 1項，刑法第11條前段、第56
條、第51條第5款，判決如主文。
本案經檢察官陳宏達到庭執行職務。
中　　華　　民　　國　　94　　年　　6　  月　　 15  　日
　　　　　　　　　刑事第八庭審判長法　官　吳　敦
                          　　　  法　官  張傳栗
                       　 　　　  法　官  沈宜生
以上正本證明與原本無異。
如不服本判決，應於收受送達後十日內向本院提出上訴書狀，其
未敘述上訴之理由者並得於提起上訴後十日內向本院補提理由書
（均須按他造當事人之人數附繕本）。
                                  書記官　陳雅加
中　　華　　民　　國　　94　　年　　6 　　月　　16　　日
附錄：本案論罪科刑法條全文
毒品危害防制條例第4條
製造、運輸、販賣第 1級毒品者，處死刑或無期徒刑；處無期徒
刑者，得併科新臺幣1千萬元以下罰金。
製造、運輸、販賣第2級毒品者，處無期徒刑或7年以上有期徒刑
，得併科新臺幣7百萬元以下罰金。
製造、運輸、販賣第3級毒品者，處5年以上有期徒刑，得併科新
臺幣5百萬元以下罰金。
製造、運輸、販賣第4級毒品者，處3年以上10年以下有期徒刑，
得併科新臺幣3百萬元以下罰金。
製造、運輸、販賣專供製造或施用毒品之器具者，處1年以上7年
以下有期徒刑，得併科新臺幣1百萬元以下罰金。
前5項之未遂犯罰之。
